de: Elastizität der einnähbaren Einlage: 2-Wege-Stretch (eine Richtung); 4-Wege-Stretch (beide Richtungen); Kein Stretch; Stretch (nur quer); Stretch (nur längs); Andere
es: Elasticidad de la entretela cosida: Elástico bidireccional (una dirección); Elástico cuadridireccional (ambas direcciones); Sin elasticidad; Elástico (solo a lo ancho); Elástico (solo a lo largo); Otra
hu: Bevarrható közbélés rugalmassága: 2 irányban rugalmas (egy irányban nyúló); 4 irányban rugalmas (mindkét irányban nyúló); Nem rugalmas; Rugalmas (csak keresztirányban); Rugalmas (csak hosszirányban); Egyéb
fi: Tukikankaan elastisuus: 2-suuntainen jousto (yhteen suuntaan); 4-suuntainen jousto (kumpaankin suuntaan); Joustamaton; Jousto (vain poikittaissuunta); Jousto (vain pituussuunta); Muu
en: Sew-in interfacing elasticity: 2-way stretch (one direction); 4-way stretch (both directions); No stretch; Stretch (crosswise only); Stretch (lengthwise only); Other
sk-SK: Elasticita všitej medzivrstvy: 2-smerný streč (jeden smer); 4-smerný streč (oba smery); Bez streču; Streč (iba do šírky); Streč (iba do dĺžky); Iné
pl: Elastyczność zszywania: Rozciągliwa w jednym kierunku; Rozciągliwa w obu kierunkach; Nierozciągliwa; Rozciągliwa poprzecznie; Rozciągliwa wzdłużnie; Inne
lt-LT: Įsiuvamos standinimo medžiagos elastingumas: Tįstanti į 2 puses (viena kryptimi); Tįstanti į 4 puses (abiem kryptimis); Netįstanti; Tįstanti (tik skersai); Tįstanti (tik išilgai); Kita
ja: 縫い付け芯地の伸縮性: 2 ウェイストレッチ (1 方向); 4 ウェイストレッチ (両方向); ストレッチなし; ストレッチ (横方向のみ); ストレッチ (縦方向のみ); その他
el: Ελαστικότητα κρυφής επένδυσης: 2-way stretch (ελαστικότητα προς μία κατεύθυνση); 4-way stretch (ελαστικότητα και προς τις δύο κατευθύνσεις); Χωρίς ελαστικότητα; Ελαστικό (μόνο εγκάρσια); Ελαστικό (μόνο κατά μήκος); Άλλο
nl: Innaaibare tussenvoering elasticiteit: 2-way stretch (één richting); 4-way stretch (beide richtingen); Geen stretch; Stretch (alleen in de breedte); Stretch (alleen in de lengte); Overig
ro-RO: Elasticitate a întăriturii de cusut: Elasticitate pe 2 direcții (o singură direcție); Elasticitate pe 4 direcții (ambele direcții); Fără elasticitate; Elastic (doar pe lățime); Elastic (doar pe lungime); Altele
sl-SI: Elastičnost medvloge za šivanje: Dvosmerno raztegljivo (v eno smer); Štirismerno raztegljivo (v obe smeri); Neraztegljivo; Raztegljivo (samo prečno); Raztegljivo (samo po dolžini); Drugo
th: ความยืดหยุ่นของผ้าซับในเย็บติด: ยืด 2 ทิศทาง (ทิศทางเดียว); ยืด 4 ทิศทาง (สองทิศทาง); ไม่ยืด; ยืด (ตามขวางเท่านั้น); ยืด (ตามยาวเท่านั้น); อื่นๆ
it: Elasticità del rinforzo da cucire: Stretch in 2 direzioni (un solo senso); Stretch in 4 direzioni (entrambi i sensi); Non elasticizzato; Elasticizzato (solo in larghezza); Elasticizzato (solo in lunghezza); Altro
vi: Độ đàn hồi của lớp lót may: Co giãn 2 chiều (một hướng); Co giãn 4 chiều (hai hướng); Không co giãn; Co giãn (chỉ theo chiều ngang); Co giãn (chỉ theo chiều dọc); Khác
pt-BR: Entretela costurável elasticidade: Elasticidade bidirecional (uma direção); Elasticidade em 4 direções (ambas as direções); Sem elasticidade; Com elasticidade (apenas transversal); Com elasticidade (apenas longitudinal); Outra
hr-HR: Elastičnost međupovršine za ušivanje: Dvosmjerna rastezljivost (u jednom smjeru); Četverosmjerna rastezljivost (u oba smjera); Bez rastezanja; Rastezljivo (samo poprečno); Rastezljivo (samo po dužini); Ostalo
tr: Dikilebilir tela esnekliği: 2 yönlü esnek (tek yönde); 4 yönlü esnek (her iki yönde); Esnek değil; Esnek (sadece enine); Esnek (sadece boyuna); Diğer
zh-TW: 車縫布襯彈性: 雙向彈性 (單方向); 四向彈性 (雙方向); 無彈性; 彈性 (僅橫向); 彈性 (僅縱向); 其他
fr: Élasticité de l’entoilage à coudre: Extensible dans 2 directions (un sens); Extensible dans 4 directions (deux sens); Non extensible; Extensible (en largeur uniquement); Extensible (en longueur uniquement); Autre
zh-CN: 缝入式衬布弹性: 2 向弹力（单向）; 4 向弹力（双向）; 无弹力; 弹力（仅横向）; 弹力（仅纵向）; 其他
nb: Elastisitet i innstrykningsmellomstoff: 2-veis stretch (én retning); 4-veis stretch (begge retninger); Ingen stretch; Stretch (kun i bredden); Stretch (kun i lengden); Annet
sv: Insytt mellanlägg – elasticitet: Tvåvägsstretch (en riktning); Fyrvägsstretch (båda riktningar); Ingen stretch; Stretch (endast på bredden); Stretch (endast på längden); Övrigt
ko: 봉제용 접착심 탄성: 2방향 스트레치(단방향); 4방향 스트레치(양방향); 신축성 없음; 스트레치(가로 방향만); 스트레치(세로 방향만); 기타
bg-BG: Еластичност на пришивната подлепваща материя: Двупосочна еластичност (в една посока); Четирипосочна еластичност (в двете посоки); Без еластичност; Еластичност (само по ширина); Еластичност (само по дължина); Друго
cs: Elasticita všité mezivrstvy: Pružná ve dvou směrech (jedna osa); Pružná ve čtyřech směrech (obě osy); Nepružná; Pružná (pouze na šířku); Pružná (pouze na délku); Jiné
ru: Эластичность вшивной прокладки: Двухстороннее растяжение (в одном направлении); Четырехстороннее растяжение (в обоих направлениях); Не тянется; Растяжение (только по ширине); Растяжение (только по длине); Другое
pt-PT: Elasticidade da entretela para costura: Elástico em 2 sentidos (uma direção); Elástico em 4 sentidos (ambas as direções); Sem elasticidade; Elástico (apenas na transversal); Elástico (apenas no comprimento); Outro
da: Elasticitet i indlægsmateriale til isyning: 2-vejs-stræk (én retning); 4-vejs-stræk (begge retninger); Ingen stræk; Stræk (kun på tværs); Stræk (kun på langs); Andet